臺灣臺中地方法院刑事判決
111年度簡上字第222號
上  訴  人  王金丞
即  被  告          



上列上訴人因被告妨害自由案件，不服本院中華民國111年4月29
日111年度中簡字第742號刑事簡易判決（聲請簡易判決處刑案號
：111年度偵字第3546號）提起上訴，本院管轄之第二審合議庭
判決如下：
    主    文
上訴駁回。
    犯罪事實
一、王金丞與莊宥為均係網路遊戲「英雄聯盟」玩家，2人於民
    國110年7月10日把玩網路遊戲時發生口角，王金丞一時氣怒
    ，竟基於恐嚇危害安全之犯意，於110年7月13日23時13分許
    ，以暱稱「ExtremePros，」傳送內容「地址已經有了ㄟ弟弟
    你糟糕了XD」、「兩個選項一個自殺一個被我們打」訊息（
    下稱系爭訊息）至上開莊宥為上開遊戲平台「Z00000000000
    00」帳號，使莊宥為聞之心生畏懼，足生損害於生命、身體
    之安全。
二、案經莊宥為訴由臺中市政府警察局第五分局報告臺灣臺中地
    方檢察署檢察官偵查後聲請簡易判決處刑。
    理    由
壹、程序部分
一、按被告以外之人於審判外之陳述，雖不符刑事訴訟法第159
    條之1至之4之規定，而經當事人於審判程序同意作為證據，
    法院審酌該言詞陳述或書面陳述作成時之情況，認為適當者
    ，亦得為證據。當事人、代理人或辯護人於法院調查證據時
    ，知有第159條第1項不得為證據之情形，而未於言詞辯論終
    結前聲明異議者，視為有前項之同意，同法第159條之5定有
    明文。經查，檢察官、被告王金丞於本院準備程序時，就本
    判決所引用下列各項屬於被告以外之人於審判外陳述之證據
    ，知有第159條第1項不得為證據之情形，同意有證據能力（
    見本院二審卷第47頁），且迄至言詞辯論終結前均未聲明異
    議，本院審酌該等證據作成當時之過程、內容、功能等情況
    ，均無不適當之情形，是依上開規定，認得作為本案證據。
二、按被告經合法傳喚，無正當之理由不到庭者，得不待其陳述
    ，逕行判決，刑事訴訟法第371條定有明文，此於刑事簡易
    判決上訴時亦準用之。查本院合法傳喚被告應於111年8月25
    日到庭審理，該審理傳票於111年8月12日對被告上開住居所
    送達，而由被告受僱人收受而合法送達，惟被告屆期無正當
    理由並未到庭等節，有本院刑事報到單、臺灣高等法院前案
    案件異動查證作業各1紙、送達證書2紙（見本院二審卷第57
    頁至第59頁、第63頁、第69頁）在卷可憑，是被告業經合法
    傳喚，而無正當理由未到庭，依前開說明，本院自得不待其
    陳述，由檢察官一造辯論而為判決，合先敘明。
貳、實體部分
一、訊據被告雖不否認有傳送系爭訊息與告訴人莊宥為，然否認
    有何恐嚇犯行，辯稱係：告訴人先挑釁，伊才傳系爭訊息給
    告訴人，要他不要再挑釁，伊沒有恐嚇意思云云。經查：
　㈠被告有於上開時間、方式傳送系爭訊息與告訴人乙節，業據
    被告坦承不諱（見偵卷第9頁至第11頁、第70頁至第71頁；
    本院二審卷第46頁），核與告訴人證述相符（見偵卷第13頁
    至第18頁、第57頁至第59頁、第70頁至第71頁），並有新加
    坡商競舞電競有限公司台灣分公司110年9月9日競舞電競字
    第0110090904號函、通聯調閱查詢各1份、遊戲對話紀錄截
    圖照片6張（見偵卷第19頁至第31頁）、在卷可查，此部分
    事實自可認定。
　㈡被告雖否認有恐嚇犯行，然告訴人已因系爭訊息而心生畏懼
    乙節，業據告訴人於警詢時證稱：伊係在家中玩遊戲時，被
    告傳送系爭訊息給伊，伊覺得心身畏懼等語（見偵卷第14頁
    ）；於偵查時證稱：系爭訊息提到地址已經找到，且要伊自
    殺或打伊，伊會害怕等語（見偵卷第58頁）。且觀之被告所
    為系爭訊息，提到知悉告訴人地址，且要求自殺，不然就打
    告訴人等對加害告訴人生命、身體之事，依一般社會觀念而
    言，被告通知告訴人系爭訊息，確實可能使接收系爭訊息之
    告訴人擔憂其倘無法依被告之要求為前揭自殺舉止，被告即
    會因甚為不滿而果真加害其身體，足使告訴人心生畏怖，致
    生危害於安全。而被告為上開行為時既已有相當年紀，智識
    正常而具有一定之社會經歷，被告對於自己所為系爭訊息足
    使告訴人心生前揭畏懼乙節，自不能諉為不知，則被告卻仍
    執意為上開言語，顯然具有主觀上之恐嚇故意無訛。是被告
    所為上開恐嚇危害安全之犯行，堪以認定。
　㈢至被告固以前揭情詞置辯。惟刑法上所謂恐嚇，指凡一切言
    語、舉動足以使人生畏怖心者均屬之，不必行為人果有加害
    之意思，更不須有實施加害之行為；且恐嚇罪之通知危害方
    法，並無限制，除以積極明示之言語舉動外，凡以其他足使
    被害人理解其意義之方法或暗示其如不從，將加危害而使被
    害人心生畏怖者，均應包括在內（最高法院73年度台上字第
    1933號、75年度台上字第5480號、84年度台上字第813號刑
    事判決意旨均供參照）。而本案綜合審酌系爭訊息之內容客
    觀上足使他人心生畏懼而致生危害於安全，而被告明知此情
    仍為上開客觀行為，即有刑法上所指恐嚇故意；縱被告之行
    為動機係因告訴人挑釁而為系爭訊息，並無加害告訴人之意
    ，仍不影響被告有意通知危害而造成告訴人心生畏懼之事實
    ，揆諸前揭說明，自無礙本案恐嚇危害安全罪之成立。是被
    告上開所辯，僅係卸責，均非可採。
　㈣綜此，本案事證已臻明確，被告所為上開恐嚇危害安全犯行
    堪以認定，應予依法論科。　
二、核被告所為，係犯刑法第305條恐嚇危害安全罪。被告於前
    揭期間為上開各該言語之各舉止，係於相近之時間、地點密
    接為之，且犯罪目的與所侵害法益同一，在刑法評價上以視
    為數個舉動之接續施行，合為包括之一行為予以評價較為合
    理，應認係接續犯而論以一罪。
三、原審認被告所為上開犯行事證明確，適用刑法第305條、第4
    1條第1項前段、刑法施行法第1條之1第1項等規定，並審酌
    被告心智已臻成熟，竟因於網路遊戲過程中與告訴人發生爭
    執，即率爾以暱稱「ExtremePros」傳送上開文字訊息，恐
    嚇告訴人，顯然欠缺法治觀念，益見其情緒管理及自制能力
    不佳；復衡以迄今尚未與告訴人達成和解以獲取原諒，所為
    實有不該，應予非難；惟考量被告坦承犯行，犯後態度尚可
    ，且前無犯罪之前科紀錄，此有臺灣高等法院被告前案紀錄
    表在卷可憑，素行良好，兼衡被告之犯罪動機、目的、犯罪
    手段、恫嚇之言論內容、智識程度、經濟與家庭生活狀況等
    一切情狀，量處拘役20日，並諭知如易科罰金，以新臺幣10
    00元折算1日。經核原判決之認事用法均無違誤，量刑亦稱
    妥適，應予維持。被告上訴意旨徒以前詞否認犯罪，難認有
    據，業經本院論駁如前。綜此，被告提起上訴為無理由，其
    上訴應予駁回。
據上論斷，應依刑事訴訟法第455條之1第1項、第3項、第371 條
、第368 條，判決如主文。
本案經檢察官廖育賢聲請簡易判決處刑，檢察官郭逵到庭執行職
務。
中　　華　　民　　國　　111 　年　　9 　　月　　23　　日
                  刑事第七庭    審判長法  官  李婉玉
　　　　　　　　　                    法  官  吳逸儒
                    　　　　　　　　　法  官　林雷安　　 
以上正本證明與原本無異。
不得上訴。
                                      書記官  黃英寬
中　　華　　民　　國　　111 　年　　9 　　月　　26　　日